【裁判字號】    97,易,860
【裁判日期】    970425
【裁判案由】    竊盜
【裁判全文】
臺灣板橋地方法院刑事判決               97年度易字第860號
公  訴  人  臺灣板橋地方法院檢察署檢察官
被      告  乙○○
上列被告因竊盜案件，經檢察官聲請以簡易判決處刑（96年度偵
字第14401 號），本院認有刑事訴訟法第451 條之1 第4 項但書
第3 款之情形，應改依通常程序審理，茲判決如下：
    主  文
乙○○無罪。
    理  由
一、公訴意旨略以：被告乙○○意圖為自己不法所有，基於竊盜
    之犯意，於民國96年6 月20日凌晨3 時許，在臺北縣新莊市
    ○○街33巷1 號前，手持不明之物，正開啟停放在該處之甲
    ○○所有車牌號碼Q2-5062 號自用小貨車車門時，恰為甲○
    ○發現，上前詢問乙○○，致未得逞。因認被告涉犯刑法第
    320 條第3 項、第1 項之竊盜未遂罪嫌云云。
二、按犯罪事實應依證據認定之，無證據不得認定犯罪事實；不
    能證明被告犯罪者，應諭知無罪之判決，刑事訴訟法第154
    條第2 項、第301 條第1 項分別定有明文。又認定不利於被
    告之事實，須依積極證據，苟積極證據不足為不利於被告事
    實之認定時，即應為有利於被告之認定，更不必有何有利之
    證據（最高法院30年上字第816 號判例要旨參照）。
三、公訴人認被告涉犯上開犯行，無非係以證人即告訴人甲○○
    於警、偵訊時之證詞為論斷之唯一依據。訊據被告固坦承於
    上開時、地行經甲○○前開車輛旁邊，惟堅決否認涉犯竊盜
    未遂犯行，辯稱：當天只是經過該處，想要去卡拉OK找認識
    的小姐，其如果要偷東西，早就跑掉，甲○○所為指訴，並
    非事實等語。
四、經查，證人即告訴人甲○○於本院96年11月16日審理時，具
    結證稱：「當天約清晨3 點多……，我從樓上往外看的時候
    ，看到一個人偷偷摸摸的，我車子的車尾對著我，只能看到
    那個人的背後，當時那個人的右邊肩膀靠在我的車門，我沒
    有看到他的手，但是他的肩膀有在動，我懷疑他的手有在開
    我的車門……。」、「（問：在警詢中，有提及車鎖稍有凹
    痕，情形為何？）確實有凹痕，因為派出所警員要照相……
    ，但我無法確定凹痕是否被告所為，後來我有試開車門，車
    鎖並沒有被打開。」等語（見本院96年度簡字第4877號卷第
    24 頁） ，其視線既有所阻隔，僅能看見被告背面，則其所
    稱「我懷疑被告的手有在開我的車門」云云，即屬個人臆測
    之詞。另甲○○上開所言，與其先前在警、偵訊中所稱：被
    告手持不明物體在撬車門鑰匙孔，其從樓上看得很清楚等情
    節（見偵查卷第6 頁、第32頁），亦有出入，非無瑕疵。兼
    之，現場並未扣得甲○○所稱之撬鎖工具，益難認其上開證
    言與事實相符。證人即告訴人甲○○於本院作證時，強調其
    車子被偷過，附近的車子也被偷過，所以才懷疑被告偷其車
    子等語（見本院96年度簡字第4877號卷第25頁），是其於警
    、偵訊時之證言，非無可能受己身先入為主想法之影響，而
    存有誤判之可能性，尚難遽認其指訴為真，而據為不利被告
    之認定。
五、綜上所述，證人甲○○之證詞尚有前揭疑義，而遍查全卷卷
    證資料，並無其他證據足以認定被告有公訴人所指之竊盜未
    遂犯行。既乏積極證據可證明被告犯行，即應為有利被告之
    認定，而為被告無罪之諭知。
據上論斷，應依刑事訴訟法第452 條、第301 條第1 項，判決如
主文。
本案經檢察官馬凱蕙到庭執行職務
中    華    民    國    97    年    4    月    25     日
                    刑事第十四庭  法  官  許炎灶
上列正本證明與原本無異。
如不服本判決，應於判決送達後十日內敘明上訴理由，向本院提
出上訴狀（應附繕本），上訴於臺灣高等法院。
                                  書記官  屠衛民
中    華    民    國    97    年    4     月    25    日


司法院資訊處製作；財團法人民間司法改革基金會備份。
